【裁判字號】    98,交聲,8
【裁判日期】    980423
【裁判案由】    違反道路交通管理處罰條例聲明異議
【裁判全文】
臺灣桃園地方法院刑事交通事件裁定       98年度交聲字第8號
原處分機關  交通部公路總局台北區監理所宜蘭監理站
異  議  人  乙○○
上列異議人即受處分人因違反道路交通管理處罰條例聲明異議案
件，對於交通部公路總局臺北區監理所宜蘭監理站於民國97年12
月8 日以宜監字第裁43-DB0000000號所為之裁決處分（原舉發案
號：桃園縣政府警察局桃警局交字第DB0000000 號）聲明異議，
本院裁定如下：
    主  文
異議駁回。
    理  由
一、異議人聲明異議意旨略以：異議人於民國97年9 月16日10時
    33分許，將車牌號碼L8-9067 號自小客車停放於桃園縣中壢
    市○○○○街與永福路口處，因異議人之前經常停車於該處，
    惟現場紅線標示不清，嗣後又改變紅線位置，模糊地帶太廣
    ，難以適應，以此處罰車主太不合理，為此聲明異議，請求
    撤銷原處分云云。
二、原處分意旨略以：異議人於上揭時間，其所駕駛之車牌號碼
    L8-9067 號自小客車，於桃園縣中壢市○○○○街與永福路口
    處，因有紅線停車之違規行為，經警檢具採證照片逕行舉發
    ，此有桃園縣政府警察局97年9 月17日桃警局交字第DB0000
    000 號舉發違反道路交通管理事件通知單（以下稱舉發通知
    單）在卷可稽。嗣原處分機關並據以裁決，以異議人違反道
    路交通管理處罰條例第56條第1 項第1 款之規定，裁處罰鍰
    900 元，此亦有交通部公路總局臺北區監理所宜監字第裁
    43-DB0000000號違反道路交通管理事件裁決書附卷可據。
三、按汽車於禁止臨時停車處所，不得停車；汽車駕駛人在禁止
    臨時停車處所停車者，處新臺幣600 元以上1,200 元以下罰
    鍰；且值此情形，交通勤務警察、依法令執行交通稽查任務
    人員或交通助理人員，應責令汽車駕駛人將車移置適當處所
    ；如汽車駕駛人不予移置或不在車內時，得由該交通勤務警
    察、依法令執行交通稽查任務人員或交通助理人員為之，以
    上分別經道路交通安全規則第112 條第1 項第1 款、及道路
    交通管理處罰條例第56條第1 項第1 款、第3 項定有明文。
    至所謂「禁止臨時停車處所」，依道路交通安全規則第111
    條第1 項第2 款、第3 款所定，包括有交岔路口10公尺內、
    及在設有禁止臨時停車標誌、標線等處所。再所謂「禁止臨
    時停車標線」，依道路交通標誌標線號誌設置規則第149 條
    第1 項第1 款第5 目之規定，則指「設於路側之紅實線」，
    先予敘明。
四、經查：
  (一)本件異議人於上揭時地，因駕駛車牌號碼L8-9067 號自用小
    客車，為警以在禁止臨時停車處所停車之違規為由而逕行舉
    發之事實，有桃園縣政府警察局97年9 月17日桃警局交字第
    DB0000000 號舉發通知單及交通部公路總局臺北區監理所97
    年12月8 日以宜監字第裁43-DB0000000號所為之裁決書各乙
    紙存卷可稽，復經桃園縣政府警察局查證無誤，有該局97年
    10月14日桃警交字第0970089923號函檢附採證照片2 張存卷
    可據。
  (二)異議人固不否認有於上開時間，駕駛L8-9067號自小客車，
    停放於桃園縣中壢市○○○○街與永福路口處等情，惟矢口否
    認有何在禁止臨時停車處所停車而違規之事實，並以前開情
    詞置辯。惟查，證人即桃園縣政府警察局交通隊警員甲○○
    於本院調查時證稱：異議人於97年9 月16日違規停車在中壢
    市○○○○街與永福路口紅線外側，現場是丁字路口，路口內
    有明顯紅線，依據道路交通管理處罰條例第56條第1 項第1
    款，經過拖吊程序實施拖吊後舉發，該處紅線畫設已久，伊
    事後前往現場補拍路口狀況，因路口10公尺禁止停車，就算
    該處未畫設紅線，異議人停放上開車輛於該處亦屬違規，且
    紅線是提醒用路人該處係路口，禁止停車等語明確（參本院
    98年3 月9 日訊問筆錄第2 頁至第3 頁）。並據證人提出現
    場照片及拖吊相關文件存卷可參。又觀諸上開採證照片所示
    ，異議人之車輛左前輪旁確繪有紅實線，且該紅實線清楚、
    連續，並無模糊不清之處，而其中1 張採證照片係自異議人
    車輛後方向前方拍攝，而異議人車輛右側有一拖吊車輛，顯
    然並非已完成拖吊作業而欲離去之狀態，依其外觀所示，係
    正準備進行拖吊作業，依此情狀可推知該照片所攝得之異議
    人車輛，係處於遭拖吊前異議人原本停放之位置，未經任何
    移動。佐以證人所提出之上開現場照片，該照片所示異議人
    停車位置之路側亦確實畫設紅實線，經互核兩組照片，該紅
    線於異議人違規當時，紅線僅自交岔路口畫設至電線桿處終
    止，而證人所提現場照片顯示，該紅線自電線桿處再向前延
    伸，惟色澤略呈淡淺斑駁，足認該現場所繪設之紅實線業已
    歷時甚久，反而並無異議人所辯係事後補繪之情事。況且異
    議人車輛原停放之位置本係位於畫設有紅實線之處所，是紅
    線改變位置與本件尚無關連。復審酌該交岔路口雖非呈直角
    交岔狀態，而路口略呈三角形之區段，然該車輛位置顯然可
    見距該交岔路口不及10公尺，足見異議人斯時確實將上述車
    輛停放於該交岔路口未及10公尺處、且劃設有紅實線表示禁
    止臨時停車處所此一位置至為明確。是依前揭道路交通安全
    規則第111 條第1 項第2 款規定，不論是否劃設紅實線，該
    處本屬禁止臨時停車之處所，異議人顯係將車輛停放該處，
    而有違反道路交通管理處罰條例第56條第1 項第1 款之在禁
    止臨時停車處所停車之違規行為。異議人雖以現場紅線標示
    不清，及紅線位置有所改變云云置辯，然該車輛經異議人停
    放畫設有紅實線處所，且距交岔路口不及10公尺處，已如前
    述，是該處縱未經劃設紅實線，亦屬禁止臨時停車之處所。
    遑論該處即已畫設有紅實線，而明確表示禁止臨時停車。是
    異議人上開辯詞，顯係卸責之詞，難以採信。本件事證明確
    ，異議人之違規行為洵堪認定。
五、綜上所述，本件異議人確有前開違規行為堪以認定。從而原
    處分機關依據道路交通管理處罰條例第56條第1項第1款規定
    ，裁處罰鍰新臺幣900元之處分，尚無違誤，應予維持，本
    件異議為無理由，應予駁回。
據上論斷，應依道路交通案件處理辦法第19條，裁定如主文。
中    華    民    國    98    年    4     月    23    日
                    交通法庭    法  官  呂美玲
以上正本證明與原本無異。
如不服本裁定，應於裁定送達後5 日內向本院提出抗告狀。
                                書記官  李玉華
中    華    民    國    98    年    5     月    5     日


司法院資訊處製作；財團法人民間司法改革基金會備份。
